臺灣士林地方法院刑事判決　　　　　 99年度審簡上字第203號
上　訴　人　臺灣士林地方法院檢察署檢察官
上　訴　人
即　被　告　王勝雄
上列上訴人因被告傷害案件，不服本院士林簡易庭中華民國99年
11月15日99年度士簡字第379 號第一審刑事簡易判決（聲請簡易
判決處刑書案號：臺灣士林地方法院檢察署99年度偵字第3846號
），提起上訴，本院管轄之第二審合議庭判決如下：
    主  文
原判決撤銷。
王勝雄犯傷害罪，處有期徒刑月，如易科罰金，以新臺幣壹仟
元折算壹日。
    事  實
一、王勝雄於民國99年2 月22日上午11時50分許，與4 名年籍不
    詳之成年男子前往臺北市○○區○○街7 號3 樓處，欲與陳
    麗芬討論其等在大陸地區所經營之公司帳務事宜。詎王勝雄
    因不滿陳麗芬應答，竟以加害對陳麗芬身體言語，對其恫稱
    ：「要給你好看」等語，使陳麗芬心生畏懼，致生危害於陳
    麗芬之安全，進而基於傷害之犯意，以腳踢陳麗芬右手之方
    式，傷害陳麗芬，致陳麗芬受有右手前臂腫脹之傷害。
二、案經陳麗芬訴由臺北市政府警察局大同分局報請臺灣士林地
    方法院檢察署檢察官偵查後聲請簡易判決處刑。
    理  由
一、按被告以外之人於審判外之言詞或書面陳述，除法律有規定
    者外，不得作為證據；又被告以外之人於審判外之陳述，雖
    不符合同法第159 條之1 至第159 條之4 之規定，但經當事
    人於審判程序同意作為證據，法院審酌該言詞陳述或書面陳
    述作成時之情況，認為適當者，亦得為證據。當事人、代理
    人或辯護人於法院調查證據時，知有第159 條第1 項不得為
    證據之情形，而未於言詞辯論終結前聲明異議者，視為有前
    項之同意，刑事訴訟法第159 條第1 項及第159 條之5 分別
    定有明文。經查，本判決下列所引用之各該被告以外之人於
    審判外之陳述（含書面陳述），雖屬傳聞證據，惟當事人迄
    至言詞辯論終結前均未就證據能力之有無聲明異議，本院審
    酌此等證據資料製作時之情況，尚無違法不當及證明力明顯
    過低之瑕疵，亦認為以之作為證據應屬適當，故揆諸前開規
    定，爰逕依刑事訴訟法第159 條之5 規定，認前揭證據資料
    均例外有證據能力，合先敘明。
二、上揭事實，業據上訴人即被告王勝雄於警詢、偵查、本院準
    備程序及審理時均已坦承不諱（分見偵卷第10至12頁、第21
    至22頁，本院卷第42頁背面、第50頁背面），核與告訴人陳
    麗芬於警詢時及偵查中所指訴之情節相符（見偵卷第7至8頁
    、第26至27頁），復有臺北市立聯合醫院中興院區甲種診斷
    證明書、臺北市立聯合醫院99年3 月19日北市醫興字第0993
    0445700 號函各1 份及監視器影像畫面4 張在卷可稽（見偵
    卷第13頁、第24頁、第32至33頁），足認上訴人即被告前述
    自白與事實相符，堪予採信。本件事證明確，上訴人即被告
    犯行洵堪認定，應依法論科。
三、核上訴人即被告王勝雄所為，係犯刑法第277 條第1 項之傷
    害罪。上訴人即被告於密接之時地，先以言語向告訴人恫稱
    「要給你好看」等語，隨即以腳踢告訴人右手之方式實施傷
    害行為，上訴人即被告所為恐嚇之危險行為應為其後傷害之
    實害行為所吸收，不另成立恐嚇危害安全罪。原審以被告罪
    證明確，予以論罪科刑，判處被告有期徒刑6 月，如易科罰
    金以新臺幣1 千元折算1 日，固非無見。然按刑事審判之量
    刑，旨在實現刑罰權之分配正義，故法院對科刑判決之被告
    量刑，應符合罪刑相當原則，使罰當其罪，以契合人民之法
    律感情，此於刑法第57條明定科刑時應審酌一切情狀，尤應
    注意該條所列各款情形，以為科刑輕重之標準，否則即難謂
    適法。查，本案告訴人於上訴人即被告對之為前述傷害犯行
    後，經就醫結果僅發現其右手前臂有輕微腫脹，但無明顯外
    傷等情，有前開診斷證明書及臺北市立聯合醫院函在卷可佐
    ，堪認告訴人雖受上訴人即被告前述攻擊，但所受傷勢尚屬
    輕微，故本案上訴人即被告上開傷害犯行所生之損害非屬嚴
    重，原審於科刑時漏未審酌此一有利於被告犯罪所生損害考
    量之事由，所為量刑即有可議之處，被告上訴意旨以原審判
    決量刑過重而指摘原判決不當，為有理由。至檢察官依告訴
    人請求以被告犯後態度不佳，未與告訴人和解，原審判決量
    刑過輕為由提起上訴，然此情實已在原審量刑審酌之列，自
    難謂原審之量刑就此有何違法失當之處，檢察官執此上訴指
    摘原判決不當，雖無理由，然原判決既有如前述可議之處，
    自應由本院予以撤銷改判。爰審酌被告傷害告訴人之犯罪動
    機、目的、手段，及被告於犯後已坦承犯行，但未能與告訴
    人達成和解、賠償之犯後態度，然考量告訴人所受傷勢尚屬
    輕微，兼衡其生活狀況及智識程度等一切情狀，量處如主文
    所示之刑，並諭知易科罰金之折算標準，以示懲儆。
據上論斷，依刑事訴訟法第455 條之1 第1 項、第3 項、第369
條第1 項前段、第364 條、第299 條第1 項前段，刑法第277 條
第1 項、第41條第1 項前段，刑法施行法第1 條之1 ，判決如主
文。
本案經檢察官黃育仁到庭執行職務。
中    華    民    國    100    年     2    月    25   日
                  刑事第一庭審判長法  官  李育仁
                                  法  官  王沛雷
                                  法  官  莊明達
以上正本證明與原本無異。
本件不得上訴。
                                  書記官  陳麗津
中    華    民    國    100    年     2    月    25   日